臺灣屏東地方法院刑事判決　　　　　　 100年度易字第1096號
公　訴　人　臺灣屏東地方法院檢察署檢察官
被　　　告　林福全
　　　　　　利春良
　　　　　　李金憲
上列被告等因竊盜等案件，經檢察官提起公訴（99年度偵字第
7031、8237號），本院裁定進行簡式審判程序，判決如下：
    主    文
林福全共同犯攜帶兇器竊盜罪，累犯，處有期徒刑拾月；又犯攜
帶兇器竊盜罪，累犯，處有期徒刑壹年。應執行有期徒刑壹年捌
月。
利春良共同犯攜帶兇器竊盜罪，處有期徒刑柒月。
李金憲犯收受贓物罪，共貳罪，各處有期徒刑肆月，如易科罰金
，均以新臺幣壹仟元折算壹日。應執行有期徒刑柒月，如易科罰
金，以新台幣壹仟元折算壹日。
    事    實
一、林福全前因竊盜案件，經臺灣屏東地方法院於民國95年8 月
    21日，以95年度易字第385 號判決判處有期徒刑7 月確定，
    甫於96年4 月16日因縮短刑期假釋出監付保護管束，於96
    年5 月17日保護管束期滿未經撤銷假釋，其未執行之刑以執
    行論。詎其仍不知悔改，分別為下列行為:
（一）林福全與利春良共同基於意圖為自己不法所有之竊盜犯意
      聯絡，於99年4 月23日下午11時許，由利春良駕駛車牌號
      碼7381-NY 號自小客車，搭載林福全，前往屏東縣內埔鄉
      和興村學人路28巷12號無人看管之地下室，由林福全持不
      詳之人所有而客觀上足作為兇器使用之一字扳手1 支（未
      扣案），竊取鍾蔭德之子鍾志華所有停放該處之車牌號碼
      NF9-035 號重型機車1 部，得手後，供渠等代步之用。後
      林福全之友人李金憲明知上開重型機車係來路不明之贓物
      ，竟仍於同年4 月底某日中午12時許，在其位在屏東縣內
      埔鄉○○村○○段里○路22號之住處，收受上開重型機車
      。
（二）林福全於99年5 月28日22時許，徒步行經屏東縣內埔鄉○
      ○村○○路465 號前時，乘溫鍾建弘所有車牌號碼J9-874
      6 號自小客車停放路旁而無人看管之際，另基於意圖為自
      己不法所有之竊盜犯意，攜帶上開不詳之人所有而客觀上
      足作為兇器使用之一字扳手1 支（未扣案），竊取該自小
      客車，得手後，旋於同日駕駛該自小客車至李金憲上開位
      於屏東縣內埔鄉○○村○○段里○路22號之農舍內停放，
      李金憲明知上開自小客車係來路不明之贓物，竟基於收受
      贓物之犯意而收受之。嗣於99年7 月25日上午9 時30分許
      ，警方經李金憲同意，在上開農舍執行搜索而當場查獲上
      開重型機車及自小客車後，始循線查得上情。
二、案經溫鍾建弘訴由屏東縣政府警察局內埔分局報告臺灣屏東
    地方法院檢察署檢察官偵查起訴。
    理    由
一、本件被告林福全、利春良、李金憲所犯均為死刑、無期徒刑
    、最輕本刑為3 年以上有期徒刑以外之罪，其等於準備程序
    中就被訴事實均為有罪之陳述，經告知簡式審判程序之旨，
    並聽取當事人之意見後，本院認為適宜進行簡式審判程序，
    而裁定進行簡式程序審理。又簡式審判程序之證據調查，不
    受刑事訴訟法第159 條第1 項、第161 條之2 、第161 條之
    3 、第163 條之1 及第164 條至第170 條規定之限制，刑事
    訴訟法第273 條之2 亦定有明文，故本件審理依該規定，亦
    排除嚴格證據調查，併予敘明。
二、前揭犯罪事實，業據被告林福全、利春良、李金憲於警詢、
    偵查中及本院審理時均自白不諱，且互核相符，並核與被害
    人溫鍾建弘、證人鍾蔭德於警詢時證述情節相符，復有扣押
    物品目錄表、贓物認領保管單各2 份、失車案件基本資料詳
    細畫面報表、屏東縣政府警察局車輛尋獲電腦輸入單及現場
    照片等在卷可稽。足認被告等之自白與事實相符，應可採信
    。本件犯罪事證明確，應依法論科。
三、按刑法上所謂兇器，其種類並無限制，凡客觀上對於人之生
    命、身體、安全構成威脅，具有危險性之兇器均屬之，且祇
    須行竊時攜帶此種具有危險性之兇器為已足，並不以攜帶之
    初有行兇之意圖為必要（最高法院79年臺上字第5253號判例
    可參）；且按扳手、鉗、起子等物，客觀上均足對人之生命
    、身體、安全構成威脅應認為行兇器具，持以行竊應成立加
    重竊盜罪（最高法院76年度臺上字第3929號判決可參）。查
    被告林福全、利春良就犯罪事實一、（一）共同行竊時所用
    之一字扳手，金屬材質製造，質地堅硬且前端尖銳，足認客
    觀上顯對人之生命、身體、安全構成威脅，係具有危險性之
    兇器無訛。核被告林福全、利春良就犯罪事實一、（一）均
    係犯刑法第321 條第1 項第3 款之攜帶兇器加重竊盜罪。核
    被告林福全就犯罪事實一、（二）部分亦係犯刑法第321 條
    第1 項第3 款之竊盜罪。核被告李金憲就犯罪事實一（一）
    、（二）所為，均係犯刑法第349 條第1 項之收受贓物罪。
    被告林福全、利春良就上開犯罪事實欄一、（一）之加重竊
    盜犯行，有犯意聯絡與行為分擔，為共同正犯。另被告林福
    全所犯2 次加重竊盜罪與被告李金憲所犯2 次收受贓物罪間
    ，均犯意各別，行為互殊，均應予分論併罰。又被告林福全
    有如犯罪事實欄所載之論罪科刑執行情形，此有臺灣高等法
    院被告前案紀錄表在卷可稽，其於有期徒刑執行完畢後，5
    年內故意再犯本件有期徒刑以上之2 罪，均為累犯，俱應依
    刑法第47條第1 項之規定加重其刑。爰審酌被告林福全有多
    項竊盜前科及被告利春良、李金憲均未受有期徒刑宣告之品
    行（參卷附臺灣高等法院被告前案紀錄表）、智識程度分別
    為被告林福全為高職肄業、被告利春良與李金憲均為專科肄
    業畢業，經濟狀況被告林福全為勉強維持，被告李春良及李
    金憲則為小康等生活狀況（見警卷被告警詢筆錄受詢問人資
    料) ，又被告等均正值青壯，非無謀生能力，竟不思以正當
    手段賺取所需，而起意行竊謀財，犯罪動機可議，任意竊取
    他人財物，漠視他人財產法益，所為對於社會治安亦生危害
    ，造成被害人失竊後生活利用上困擾，犯罪結果影響匪淺，
    惟考量其等犯後均坦承犯行，犯後態度良好等一切情狀，分
    別量處如主文所示之刑，被告林福全、李金憲並分別定其應
    執行之刑，被告李金憲部分並諭知易科罰金之折算標準，以
    資懲儆。又本件犯罪所用之一字扳手1 支非被告林福全、利
    春良所有，業據被告林福全供述在卷，既未扣案復非違禁物
    ，自無庸宣告沒收，併此敘明。
據上論斷，應依刑事訴訟法第273 條之1 第1 項、第299 條第1
項前段、刑法第28條、第321 條第1 項第3 款、第349 條第1 項
、第47條第1 項、第41條第1 項前段、第8 項、第51條第5 款，
刑法施行法第1 條之1 ，判決如主文。
本案經檢察官陳新君到庭執行職務。
中    華    民    國  100     年    10    月    21    日
                  刑事第二庭    法  官  林鈴淑
以上正本證明與原本無異。
如不服本判決應於收受判決後10日內向本院提出上訴書狀，並應
敘述具體理由；其未敘述上訴理由者，應於上訴期間屆滿後20日
內向本院補提理由書（均須按他造當事人之人數附繕本）「切勿
逕送上級法院」。
中    華    民    國   100    年    10    月    21    日
                                書記官  林銀雀
附錄論罪科刑法條
中華民國刑法第321條
（加重竊盜罪）
犯竊盜罪而有下列情形之一者，處 6 月以上、5 年以下有期徒
刑，得併科新臺幣 10 萬元以下罰金：
一、侵入住宅或有人居住之建築物、船艦或隱匿其內而犯之者。
二、毀越門扇、牆垣或其他安全設備而犯之者。
三、攜帶兇器而犯之者。
四、結夥三人以上而犯之者。
五、乘火災、水災或其他災害之際而犯之者。
六、在車站、埠頭、航空站或其他供水、陸、空公眾運輸之舟、
    車、航空機內而犯之者。
前項之未遂犯罰之。
中華民國刑法第349條
（普通贓物罪）
收受贓物者，處 3 年以下有期徒刑、拘役或 5 百元以下罰金。
搬運、寄藏、故買贓物或為牙保者，處 5 年以下有期徒刑、拘
役或科或併科 1 千元以下罰金。
因贓物變得之財物，以贓物論。